臺灣臺北地方法院刑事判決　　　　　　　　　　　　九十年度訴字第一三二一號
　　公　訴　人　臺灣臺北地方法院檢察署檢察官
　　被　　　告　甲○○
右列被告因違反著作權法案件，經檢察官提起公訴（九十年度偵字第九一○九號），
本院判決如左：
    主  文
甲○○連續意圖銷售而擅自以重製之方法侵害他人之著作財產權，處有期徒刑柒月。
扣案之得電腦主機及週邊設備壹套（含主機、螢幕、鍵盤、滑鼠、數據機）、燒錄機
壹台、盜版音樂光碟參佰零壹片、預備供燒錄盜版音樂光碟片所使用之空白光碟片貳
佰片均沒收。
    事  實
一、甲○○意圖銷售營利，並基於概括之犯意，明知「錯到底」、「靜止」、「三暝
    三日」、「不愛了」、「沒時間」、「想見你」、「聽海」、「瞬間」、「ＵＳ
    」、「ＪＵＳＴ  ＮＯ  ＯＴＨＥＲ  ＷＡＹ」、「真朋友」、「為你流的淚」
    、「出嫁」、「絲路」、「愛情故事」、「信仰」、「勇氣」、「想愛」、「我
    為你傷心」等音樂著作物，分別係福茂國際音樂股份有限公司、魔岩唱片股份有
    限公司、博德曼股份有限公司、滾石唱片音樂股份有限公司、豐華唱片股份有限
    公司、艾迴股份有限公司、新力哥倫比亞音樂股份有限公司、環球國際唱片股份
    有限公司、科藝百代股份有限公司、上華國際企業股份有限公司、華納國際音樂
    股份有限公司等享有著作權之音樂著作，非經前開擁有著作權公司之同意或授權
    ，不得擅自重製、散布或意圖營利而交付。詎竟出於連續侵害前揭公司著作權之
    概括犯意，自民國（下同）八十九年八月間某日起，在臺北縣淡水鎮○○路○段
    一四○巷一號三樓住處，以其向網路服務業者（ＩＳＰ）「數位聯合電信股份有
    限公司」（下稱數位聯合公司，址設臺北市○○區○○路一二五號九樓）所購買
    之撥接帳號及其住處電話（○二）00000000及其友所有之手提式電腦撥
    接連接網際網路，在提供免費硬碟空間之網站http://www.goecities.com架設虛
    擬空間架設網站，設定網址為http://www.goecities.com/himusic，定名為「音
    樂教父」張貼販賣盜版音樂著作物之訊息，並設定http://go.to/musicfather、
    http://mine.at/mp3best、http://welcome、to/mp3best等轉址站，供不特定人
    轉址至前開「音樂教父」網站，甲○○又至數位聯合公司所維護管理之新聞討論
    群伺服器，如「tw．bbs．rec．movie」、「tw．bbs．wec．palmardrama」、「
    tw．bbs．rec、photo」等網路新聞討論群組（ＢＢＳ），散布販賣前揭盜版音
    樂著作物之廣告訊息；復向「美國雅虎網路公司」（http://www.yahoo.com，址
    設  701 FirstAvenue Sunnyvale, California）申請免費電子郵件womusic、
    twyahoo.com，供不特定人以傳遞電子郵件註明欲訂購盜版音樂著作物之歌手、
    專輯名稱或曲名之方式聯繫交易，俟接獲訂單之電子郵件後，甲○○即在新竹縣
    竹東鎮○○路六十八巷十二弄十一號住處，以其所有之個人電腦（含主機、螢幕
    、鍵盤、滑鼠、數據機、電源線等周邊設備）及外接式光碟燒錄器等設備，多次
    擅自將前揭音樂著作物直接以對拷（原版對燒）之方式或依購買者指定方式直接
    以  MP3（ISO/MPEG Audio Layer3）格式壓縮後燒錄在一片光碟中之方式予以重
    製，並以每片新臺幣（下同）貳佰元之代價，以郵差代收貨價之方式，利用不知
    情之郵差寄送前開盜版光碟片予訂購之人，再將販售所得款項匯入渠母所申請帳
    號00000000000000號之郵政儲金帳戶，迄九十年二月二十二日查
    獲時止，其販賣前揭盜版音樂著作物獲利約三萬餘元。嗣於九十年二月二十二日
    ，為警持檢察官核發之搜索票在甲○○前開住處查獲，扣得甲○○購買音樂光碟
    母片及空白片所支付之信用卡存根六張，並在甲○○前開戶籍處查扣得電腦主機
    及週邊設備一套（含主機、螢幕、鍵盤、滑鼠、數據機）、燒錄機一台、盜版音
    樂光碟三○一片、預備供燒錄盜版音樂光碟片所使用之空白光碟片二○○片、提
    款卡一張、郵局交寄大宗函件執據五張。
二、案經內政部警政署刑事警察局報告及福茂國際音樂股份有限公司、魔岩唱片股份
    有限公司、博德曼股份有限公司、滾石唱片音樂股份有限公司、豐華唱片股份有
    限公司、艾迴股份有限公司、新力哥倫比亞音樂股份有限公司、環球國際唱片股
    份有限公司、科藝百代股份有限公司、上華國際企業股份有限公司、華納國際音
    樂股份有限公司告訴台灣台北地方法院檢察署檢察官偵查起訴。
    理  由
一、右揭犯罪事實，業據被告甲○○坦承不諱，核與告訴代理人乙○○指訴情節互相
    一致，此外，並有如事實欄所載之物扣案可資佐證。本件事證已臻明確，被告犯
    行堪以認定。
二、核被告所為，係犯著作權法第九十一條第二項之意圖銷售擅自以重製之方法侵害
    他人之著作財產罪。其先後多次犯行，時間緊接，所犯犯罪構成要件相同，顯係
    基於概括犯意反覆為之，為連續犯，應論以連續犯一罪，並加重其刑。審酌被告
    犯罪之動機、目的、手段、所生危害及犯罪後態度等一切情狀，量處如主文所示
    之刑。
三、扣案之電腦主機及周邊設備一套（含主機、螢幕、鍵盤、滑鼠、數據機）、燒錄
    機一台、空白光碟片二百片、盜版光碟片三百零一片分別為被告所有供犯罪所用
    或預備之物，均依法宣告沒收。
四、據上論斷，應依刑事訴訟法第二百九十九條第一項前段、著作權法第九十一條第
    二項、刑法第十一條前段、第五十六條、第三十八條第一項第二款，判決如主文
    。
本案經檢察官丙○○到庭執行職務
中      華      民      國      九十一      年    五    月    十七    日
                                      臺灣臺北地方法院智慧財產權庭
                                          法  官    曾  正  龍
右正本證明與原本無異。
如不服本判決應於送達後十日內向本院提出上訴狀。
                                          書記官    彭  自  青
中      華      民      國      九十一      年    五    月    二十四  日
附錄法條：著作權法第九十一條第二項
著作權法第九十一條
擅自以重製之方法侵害他人之著作財產權者，處六月以上三年以下有期徒刑，得併科
新臺幣二十萬元以下罰金。
意圖銷售或出租而擅自以重製之方法侵害他人著作財產權者，處六月以上五年以下有
期徒刑，得併科新臺幣三十萬元以下罰金。
